臺灣桃園地方法院刑事裁定
111年度聲字第3498號
聲  請  人  臺灣桃園地方檢察署檢察官
受  刑  人  許智倫




上列聲請人因受刑人數罪併罰有二裁判以上，聲請定其應執行之
刑（111年度執聲字第2517號），本院裁定如下：
    主  文
許智倫所犯如附表所示之罪，所處如附表所示之有期徒刑，應執
行有期徒刑貳年捌月。
    理  由
一、聲請意旨略以：受刑人許智倫因犯洗錢防制法等案件，先後
    經判決確定如附表所示，應依刑法第53條及第51條第5款、
    第50條第2項，定其應執行之刑，爰依刑事訴訟法第477 條
    第1 項聲請裁定等語。
二、按裁判確定前犯數罪者，併合處罰之。但得易科罰金之罪與
    不得易科罰金之罪、得易科罰金之罪與不得易服社會勞動之
    罪、得服社會勞動之罪與不得易科罰金之罪、得易服社會勞
    動之罪與不得易服社會勞動之罪，受刑人請求檢察官聲請定
    應執行刑者，依第51條規定定之；數罪併罰，有二裁判以上
    者，依刑法第51條之規定，定其應執行之刑；宣告多數有期
    徒刑者，於各刑中之最長期以上，各刑合併之刑期以下，定
    其刑期，但不得逾30年；又依刑法第53條應依同法第51條第
    5款至第7款之規定，定其應執行之刑者，由該案犯罪事實最
    後判決之法院之檢察官，聲請該法院裁定之。刑法第50條第
    1項、第2項、第53條、第51條第5款及刑事訴訟法第477條第
    1項分別定有明文。又數罪併罰定應執行刑之裁定，以該案
    各犯罪事實中最後判決法院為管轄法院，且以最後審理事實
    諭知判決時為準，而不問判決確定之先後（最高法院108年
    度台抗字第285號裁定意旨參照）。復按刑罰之科處，應以
    行為人之責任為基礎，考量人之生命有限，刑罰對被告造成
    之痛苦程度，係以刑度增加而生加乘效果，而非等比方式增
    加，如以實質累加方式執行，刑責恐將偏重過苛，不符現代
    刑事政策及刑罰之社會功能，故透過定應執行刑程式，採限
    制加重原則，授權法官綜合斟酌被告犯罪行為之不法與罪責
    程度、各罪彼此間之關聯性（例如數罪犯罪時間、空間、各
    行為所侵害法益之專屬性或同一性、數罪對法益侵害之加重
    效應等）、數罪所反應被告人格特性與傾向、對被告施以矯
    正之必要性等，妥適裁量最終具體應實現之刑罰，以符罪責
    相當之要求（最高法院105年度台抗字第626號裁定意旨參照
    ）。末按定應執行刑，不僅攸關國家刑罰權之行使，於受刑
    人之權益亦有重大影響，除顯無必要或有急迫情形外，法院
    於裁定前，允宜予受刑人以言詞、書面或其他適當方式陳述
    意見之機會，程序保障更加周全（最高法院110年度台抗大
    字第489號刑事大法庭裁定意旨參照）。
三、經查：
　㈠受刑人所犯如附表所示各罪，先後經法院判處如附表所示之
    有期徒刑，並均分別確定在案，而本院為附表編號2之罪之
    最後審理事實諭知判決之法院，而附表編號2之犯罪日期，
    係在附表編號1確定日期即民國111年1月6日前所犯，並附表
    各罪刑均為不得易科罰金之罪等情，有各該判決書及臺灣高
    等法院被告前案紀錄表各1份在卷可稽，是聲請人就受刑人
    所犯附表各罪聲請定其應執行之刑，本院審核認聲請為正當
    ，應予准許。
　㈡又受刑人所犯如附表所示之2罪，於法律性拘束之外部界限內
    ，即有期徒刑部分如附表所示各刑中之最長期以上（即有期
    徒刑2年2月）、各刑合併之刑期以下（有期徒刑2年10月）
    之法定範圍內酌定其應執行之有期徒刑。
　㈢爰依前揭說明，本於罪責相當原則之要求，審酌受刑人所犯
    附表編號1之罪為違反毒品危害防制條例之罪，附表編號2為
    違反洗錢防制法之罪，其犯罪類型、侵害法益、手段均不同
    ，責任非難重複之程度較低，並考量數罪併罰案件定應執行
    刑之目的在於特別預防之考量，輔以一般預防作為刑罰目的
    而量定其刑，當行為人於判決確定前犯數罪，個別宣告刑累
    加之結果，無法充分考量此一加總後之刑罰是否過重，對受
    刑人施以過重之刑罰，無助於預防再犯、教化之目的，更有
    可能違反比例原則，自應透過定應執行刑之程序，酌定適當
    刑罰，併其行為態樣、各罪關係、次數多寡，及所呈現受刑
    人之人格特質及犯罪動機、目的、手段、程度、所生危險、
    案件之特性、比例原則，暨預防需求等綜合因素，爰定其應
    執行之有期徒刑，如主文所示。另受刑人所犯如附表編號2
    之罪，雖經宣告併科罰金，而本件附表編號1之罪並無宣告
    併科罰金之情形，即無刑法第51條第7款所謂宣告多數罰金
    之情形，即應併予執行，不生定應執行刑之問題，爰不於本
    件另行諭知，附此敘明。
　㈣至前揭最高法院刑事大法庭裁定理由中敘及「除顯無必要或
    有急迫情形外，法院於裁定前，允宜予受刑人以言詞、書面
    或其他適當方式陳述意見之機會」等語，而本院已將定執行
    刑意見書暨如附表所示定應執行刑案件一覽表，於111年11
    月18日囑託法務部○○○○○○○送達給受刑人，而由其本人簽收
    ，此有送達證書一份在卷可查，受刑人則於意見書上填寫表
    示建議酌定刑度為「2年2月」然若依受刑人所建議酌定之刑
    度，無異於附表編號2之罪完全不用執行，顯不符合比例原
    則，尚難認聲請人所建議之刑度有據，附此敘明。
四、依刑事訴訟法第477 條第1 項，刑法第50條第1 項本文、第
    53條、第51條第5 款，裁定如主文。
中　　華　　民　　國　　111 　年　　11　　月　　28　　日
                  刑事第七庭      法　官　方楷烽
以上正本證明與原本無異。
如不服本裁定應於送達後5日內向本院提出抗告狀。
                                  書記官　詹右辰
中　　華　　民　　國　　111 　年　　11　　月　　28　　日